臺灣高等法院刑事判決　　　　　　　　　　　　　九十三年度上訴字第二八七五號
　　上　訴　人
　　即　被　告　甲○○
右上訴人因違反毒品危害防制條例案件，不服臺灣宜蘭地方法院九十三年度訴字第三
五三號，中華民國九十三年九月八日第一審判決（起訴案號：臺灣宜蘭地方法院檢察
署九十三年度毒偵字第六九一號），提起上訴，本院判決如左：
    主    文
上訴駁回。
    事    實
一、甲○○前因施用毒品案件，經原審法院以九十二年毒聲字第四九二號裁定送觀察
    、勒戒後，認無繼續施用毒品之傾向，由台灣宜蘭地方法院檢察署檢察官於民國
    九十二年十二月五日以九十二年毒偵字第七四九號為不起訴處分確定，仍不知悔
    改，復基於施用第一級毒品海洛因（以下稱毒品海洛因）抵癮之概括犯意，分別
    於九十三年六月二十七日晚上、九十三年七月十五日晚上，以將海洛因摻入香菸
    施用之方式，各施用毒品海洛因一次。嗣經警分別於九十三年六月二十八日中午
    十二時十七分許、九十三年七月十六日下午六時許，定期調驗採其尿液送驗結果
    均有毒品海洛因之陽性反應而查悉上情。
二、案經宜蘭縣警察局羅東分局報告臺灣宜蘭地方法院檢察署檢察官偵查起訴，及併
    案審理（九十三年度毒偵字第七九六號）。
    理    由
一、上訴人即被告甲○○經傳喚未到庭陳述，惟右揭事實，業據被告於原審審理中到
    庭供認不諱。又其先後為警調驗所採集之尿液經送慈濟大學濫用藥物檢驗中心檢
    驗結果均有毒品海洛因之陽性反應，有該檢驗中心出具之檢驗總表二紙存卷可佐
    ，足認被告之自白確與事實相符。又被告前因施用毒品案件，經原審法院以九十
    二年毒聲字第四九二號裁定送觀察、勒戒後，認無繼續施用毒品之傾向，由台灣
    宜蘭地方法院檢察署檢察官於九十二年十二月五日以九十二年毒偵字第七四九號
    為不起訴處分確定等情，有上開不起訴處分書及本院被告全國前案紀錄表附卷可
    憑。本件事證已臻明確，被告犯行洵堪認定。
二、核被告所為，係犯毒品危害防制條例第十條第一項之施用第一級毒品罪。其施用
    毒品前之持有海洛因之低度行為，已為施用之高度行為所吸收，不另論罪。其前
    後二次施用海洛因抵癮之犯行，時間緊接，方法相同，觸犯構成要件相同之罪，
    顯係基於概括犯意為之，應依刑法第五十六條連續犯之規定，論以一罪並加重其
    刑。公訴人移送併辦之部分，與起訴事實間，具有連續犯之裁判上一罪之關係，
    為起訴效力所及，本院自應併予審理，併予敘明。
三、原審以被告罪證明確，本同上見解，適用毒品危害防制條例第十條第一項，刑法
    第十一條前段、第五十六條，併審酌被告施用毒品抵癮猶不知戒絕等犯罪動機、
    目的、手段、所生危害及犯後態度等一切情狀，乃量處有期徒刑八月示懲。其認
    事用法，均無不合。被告上訴意旨，空言指摘原判決不當，為無理由，應予駁回
    。
四、被告經合法傳喚，無正當理由不到庭，爰不待其陳述逕行判決。
據上論結，應依刑事訴訟法第三百六十八條、第三百七十一條，判決如主文。
本案經檢察官張啟彬到庭執行職務。
中    華    民    國    九十三    年    十    一    月        十        日
                            臺灣高等法院刑事第十九庭
                                審判長法  官  許  國  宏
                                      法  官  林  勤  純
                                      法  官  洪  光  燦
右正本證明與原本無異
如不服本判決，應於收受送達後十日內向本院提出上訴書狀，其未敘述上訴之理由者
並得於提起上訴後十日內向本院補提理由書（均須按他造當事人之人數附繕本）。
                                      書記官  陳  玉  嬋
中    華    民    國    九十三    年    十    一    月     十    二     日
附錄：本案論罪科刑法條全文
毒品危害防制條例第十條第一項
施用第一級毒品者，處六月以上五年以下有期徒刑。
施用第二級毒品者，處三年以下有期徒刑。
